臺灣士林地方法院刑事判決　　　　　　　　　　　　　九十一年度易字第二七三號
　　公　訴　人　臺灣士林地方法院檢察署檢察官
　　被　　　告　乙○○
右列被告因竊盜等案件，經檢察官聲請簡易判決處刑（九十年度偵字第七八四六號）
，本院認為不宜逕以簡易判決處刑，改依通常程序審理，判決如左：
        主  文
乙○○攜帶兇器、毀越安全設備竊盜未遂，處有期徒刑陸月，如易科罰金，以佰元
折算壹日。扣案之美工刀壹支、手電筒壹個均沒收。
        事  實
一、乙○○前曾於民國八十三年間因毀損案件，經臺灣新竹地方法院判處有期徒刑七
    月確定，於八十四年間另因竊盜案件，經本院判處有期徒刑六年，並宣告應於刑
    之執行前令入勞動場所強制工作三年確定，上開有期徒刑並經裁定其應執行之刑
    為有期徒刑六年二月，自八十五年五月十五日起執行強制工作，並於八十七年六
    月二十九日起接續執行前開有期徒刑六年二月，於九十年四月二十日執行中假釋
    出監（須至九十三年三月十五日始假釋期滿，不構成累犯），其出監後，由於謀
    生不易，又無積蓄，且夫妻離異，須父兼母職獨力撫育長子陳浩偉（七十八年十
    二月三十日生）、長女陳姵君（八十三年十一月二十八日生）等二名年幼之子女
    ，因經濟拮据，為籌措生活費、子女之健保費及學費等費用，在求助無門及現實
    經濟壓力之窘境下，乃又意圖為自己不法之所有，於民國九十年七月三十日凌晨
    三時至四時許之夜間，隨身攜帶其所有之塑膠袋一個、手電筒一支以及客觀上足
    以對人之生命、身體、安全構成威脅可供為兇器使用之美工刀及一字螺絲起子各
    一支，至臺北市南港區○○○路○段六十八巷九號之下班（按上班營業時間為上
    午八時至晚間十時）後無人居住及留守之臺北農產運銷股份有限公司（以下簡稱
    臺北農產運銷公司）凌雲分公司（按該處係經營凌雲超市），即持上開螺絲起子
    將該分公司旁邊逃生梯出入口之安全設備即該逃生梯出入口鐵板上之獨立鎖頭加
    以撬開毀壞後，掀開鐵板，自該逃生梯出入口踰越進入上開凌雲分公司，而無故
    侵入臺北農產運銷公司之建築物，隨即走下一段鐵梯，再以前開螺絲起子毀壞該
    處之安全設備即鐵窗上之門栓後，打開鐵窗踰越進入該凌雲分公司之地下室，再
    用前揭美工刀將該處之安全設備即一道木門予以割開一方型小洞加以毀壞，並自
    該小洞踰越鑽入至出納室，隨即著手翻找辦公桌抽屜內之財物欲加以竊取之，惟
    因未翻找得值錢財物致未得逞，旋見出納室內有另一道鐵門及警民連線裝置，即
    先扯斷加以損壞警民連線之喇叭線，足以生損害於臺北農產運銷公司，再以前開
    螺絲起子毀壞該處之安全設備即鐵門之門鎖後開門進入，惟此際已碰觸警民連線
    裝置而連線通知臺北市政府警察局南港分局，然因喇叭線已遭其弄斷無法發出聲
    響而不自知，仍繼續持上開螺絲起子欲撬開放置於該處之保險箱以竊取其內之財
    物，因無法打開致未果，又見右側另有一道鐵門，其內亦有一個保險箱，復以上
    開螺絲起子撬毀該安全設備即鐵門之鐵條後，再自毀壞處伸手入內打開鐵門，進
    入後企圖開啟該處之保險箱欲竊取其內之財物，仍因無法打開致未得逞。嗣於同
    日凌晨四時四十五分許，乙○○竊盜未得逞，隨即自現場退出欲行逃逸之際，適
    遇巡邏警車，乙○○見狀因心虛乃加速逃跑，匆忙間掉落前開螺絲起子及塑膠袋
    ，惟仍為追捕而至之員警查獲，並扣得上開美工刀一支、手電筒一個。
二、案經臺北農產運銷公司訴由臺北市政府警察局南港分局報請臺灣士林地方法院檢
    察署檢察官偵查後聲請簡易判決處刑，本院認不宜逕以簡易判決處刑，改依通常
    程序審理。
        理  由
一、右揭事實，業據被告乙○○坦承不諱，並經告訴人臺北農產運銷公司之代理人甲
    ○○（按係凌雲超市之店長）、余香芝（按係凌雲超市之職員）指述屬實，復有
    現場相片十一幀、臺北農產運銷公司出具之修復門鎖、鐵窗及鐵門之統一發票影
    本三紙、收據影本一紙附卷以及前揭美工刀一支、手電筒一個扣案可資佐證，本
    件事證明確，被告犯行堪以認定。
二、按刑法第三百二十一條第一項第三款所謂之兇器，凡對於人之生命、身體之安全
    ，易生危險者均屬之，因攜帶兇器竊盜，只需行竊時攜帶具有危險性之兇器為已
    足，並不以攜帶之初在主觀上有以該兇器行兇之意圖為必要，本件被告行竊時所
    攜帶之前揭美工刀及一字螺絲起子各一支，無論被告主觀上是否意在行兇或僅用
    以行竊，在客觀上均足以對人之生命、身體、安全構成威脅而具有行兇之危險性
    ，自屬兇器無疑，又被告本件竊盜犯行，已著手於竊盜行為之實施，惟尚未生得
    財之結果，行為尚屬未遂，核其所為，係犯刑法第三百零六條第一項之無故侵入
    建築物罪（無故侵入臺北農產運銷公司之建築物部分）、同法第三百二十一條第
    二項、第一項第二款、第三款之攜帶兇器、毀越安全設備竊盜未遂罪（攜帶兇器
    並毀越前揭各項安全設備竊盜未遂部分）及同法第三百五十四條之毀損器物罪（
    損壞前開警民連線裝置部分，至於毀壞前揭各項安全設備部分，則係竊盜之加重
    要件行為，自無另成立毀損器物罪之餘地）。被告所為攜帶兇器、毀越安全設備
    竊盜未遂罪，係屬未遂犯，爰依刑法第二十六條前段之規定減輕其刑。被告所犯
    上開三罪間，有方法目的之牽連關係，應依刑法第五十五條之規定，從較重之攜
    帶兇器、毀越安全設備竊盜未遂罪處斷。爰審酌被告之素行、犯罪之手段、所生
    之危害及前曾因竊盜案件入監服刑，現正假釋中，仍不知悔改，原不宜寬縱，惟
    參酌其犯罪之動機，尚堪憫恕，且坦承犯行，悔意殷殷，態度良好，且犯行僅止
    於未遂階段等一切情狀，量處如主文所示之刑，並諭知易科罰金之折算標準，以
    啟自新。扣案之美工刀一支及手電筒一個，係供犯罪所用之物，且為被告所有，
    業經其供明在卷，併依刑法第三十八條第一項第二款之規定宣告沒收；至掉落之
    前開一字螺絲起子一支及塑膠袋一個，洵乏確據證明尚屬存在，顯已因掉落致滅
    失，爰不併為沒收之諭知，附此敘明。
三、本件檢察官聲請以簡易判決處刑，本院認不宜逕以簡易判決處刑，爰改依通常程
    序審理，併予敘明。
據上論斷，應依刑事訴訟法第四百五十二條、第二百九十九條第一項前段，刑法第三
百零六條第一項、第三百二十一條第二項、第一項第二、三款、第三百五十四條，第
二十六條前段、第五十五條、第四十一條第一項前段、第三十八條第一項第二款，罰
金罰鍰提高標準條例第一條前段、第二條，判決如主文。
本案經檢察官譚德周到庭執行職務。
中      華      民      國    九十一    年      七      月    二十四    日
                                    臺灣士林地方法院刑事第三庭
                                        法  官  曾  家  貽
右正本證明與原本無異。
如不服本判決，應於判決送達後十日內，向本院提出上訴狀（須附繕本）。
                                        書記官  陳  玉  珍
中      華      民      國    九十一    年      七      月    三十一    日
刑法第三百零六條第一項：
無故侵入他人住宅、建築物或附連圍繞之土地或船艦者，處一年以下有期徒刑、拘役
或三百元（現已提高十倍為三千元）以下罰金。
刑法第三百二十一條第一項第二款、第三款、第二項：
犯竊盜罪而有左列情形之一者，處六月以上五年以下有期徒刑：
二、毀越門扇、牆垣或其他安全設備而犯之者。
三、攜帶兇器而犯之者。
前項之未遂犯罰之。
刑法第三百五十四條：
毀棄、損壞前二條以外之他人之物，或致令不堪用，足以生損害於公眾或他人者，處
二年以下有期徒刑、拘役或五百元（現已提高十倍為五千元）以下罰金。
